【裁判字號】    99,監,159
【裁判日期】    990730
【裁判案由】    選定受監護宣告監護人
【裁判全文】
臺灣臺南地方法院民事裁定               99年度監字第159號
聲  請  人  甲○○
上列聲請人聲請選定受監護宣告之人之監護人事件，本院裁定如
下：
    主      文
選定聲請人甲○○（女，民國○○年○月○日生，身分證統一編號：
Ｚ000000000號，住臺南縣鹽水鎮○○里○○路219號）為受監護
宣告之人乙○○（男，民國○○年○月○日生，身分證統一編號：Ｚ0
00000000號，住臺南縣鹽水鎮○○里○○路219號）之監護人。
程序費用新臺幣壹仟元由聲請人負擔。
    理      由
一、按民法總則中華民國97年5月2日修正之條文施行前，已為禁
    治產宣告者，視為已為監護宣告；繫屬於法院之禁治產事件
    ，其聲請禁治產宣告者，視為聲請監護宣告；聲請撤銷禁治
    產宣告者，視為聲請撤銷監護宣告；並均於修正施行後，適
    用修正後之規定，民法總則施行法第4條第2項定有明文。次
    按監護人有下列情形之一，且受監護人無第1094條第1項之
    監護人者，法院得依受監護人、第1094條第3項聲請權人之
    聲請或依職權，另行選定適當之監護人：一死亡。二經法院
    許可辭任。三有第1096條各款情形之一。法院另行選定監護
    人確定前，由當地社會福利主管機關為其監護人，民法第11
    06條亦定有明文，又上開民法第1106條之規定，依民法第11
    13條之規定，於成年人之監護準用之。
二、本件聲請意旨略以：聲請人之父乙○○（男，民國○○年○月○
    日生，身分證統一編號：Ｚ000000000號，住臺南縣鹽水鎮○
    ○里○○路219號）前經本院以98年度禁字第267號宣告禁治
    產，並由聲請人之母張黃美英（女，民國○○年○○月○日生，
    身分證統一編號：Ｚ000000000號）為其監護人。今因監護人
    張黃美英於99年6月14日死亡，為受監護宣告之人乙○○之
    利益，經由親屬會議決議由聲請人擔任受監護宣告人乙○○
    之監護人，故請求選定聲請人擔任受監護宣告之人乙○○之
    監護人等語。
三、經查，聲請人主張其父乙○○前經本院以98年度禁字第267
    號宣告禁治產，並由聲請人之母張黃美英為其監護人，惟監
    護人張黃美英於99年6月14日死亡之事實，業據聲請人提出
    戶籍謄本為憑，並經本院依職權調閱上開卷宗核閱無誤，自
    堪信聲請人主張上開事實為真正，則參諸上開民法總則施行
    法第4條第2項規定，應視為對於乙○○已為監護宣告。次查
    ，聲請人主張受監護宣告之人乙○○之監護人張黃美英已於
    99年6月14日死亡之事實，業據聲請人提出除戶謄本在卷可
    參，則依前開民法第1113條準用同法第1106條第1項規定，
    聲請人聲請為受監護宣告之人乙○○選定監護人，即屬有據
    ，應予准許。
四、查聲請人甲○○係受監護宣告之人乙○○之長女，有戶籍謄
    本附卷可參，且經受監護宣告之人之親屬會議推定為受監護
    宣告之人乙○○之監護人，有聲請人所提出之親屬會議紀錄
    、親屬之戶籍謄本在卷可稽，又參酌受監護宣告之人乙○○
    ，由聲請人負責照護事宜等情，認由聲請人甲○○擔任其監
    護人，最能符合受監護宣告之人之最佳利益，爰選定聲請人
    甲○○為監護人。
五、依非訟事件法第21條第1項前段、第24條第1項，裁定如主文
    。
中    華    民    國    99    年    7     月    30    日
                      家事法庭    法  官  郭貞秀
上為正本係照原本作成。
如對本裁定抗告須於裁定送達後10日內向本院提出抗告狀，並應
繳納抗告費新臺幣1,000元。
中    華    民    國    99    年    7     月    30    日
                                  書記官  鄭隆慶

司法院資訊處製作；財團法人民間司法改革基金會備份。
